【裁判字號】    99,台上,1472
【裁判日期】    990311
【裁判案由】    違反毒品危害防制條例
【裁判全文】
最高法院刑事判決            九十九年度台上字第一四七二號
上  訴  人  甲○○
選任辯護人  查名邦律師
            康文彬律師
上列上訴人因違反毒品危害防制條例案件，不服台灣高等法院台
南分院中華民國九十九年一月七日第二審判決（九十八年度上訴
字第九四八號，起訴案號：台灣台南地方法院檢察署九十七年度
偵字第五三一０號），提起上訴，本院判決如下：
    主  文
上訴駁回。
    理  由
按刑事訴訟法第三百七十七條規定：上訴於第三審法院，非以判
決違背法令為理由，不得為之；是提起第三審上訴，應以原判決
違背法令為理由，係屬法定要件。如果上訴理由書狀並未依據卷
內訴訟資料具體指摘原判決不適用何種法則或如何適用不當，或
所指摘原判決違法情事，顯與法律規定得為第三審上訴理由之違
法情形不相適合時，均應認其上訴為違背法律上之程式，予以駁
回。原判決認定上訴人甲○○有其事實欄所載犯行，因而撤銷第
一審之科刑判決，改判仍論上訴人販賣第一級毒品罪，累犯，處
有期徒刑拾陸年，並為相關從刑之宣告。已詳所憑證據及認定
之理由。而採證認事，係事實審法院之職權，依自由心證之原則
，對證據之憑信力如何，事實審法院本有斟酌取捨之權。苟其取
捨，不違反經驗法則或論理法則，復已敘述其憑以判斷之心證理
由者，即不得任意指為違法，而據為適法之第三審上訴理由。原
判決依憑證人王瑞文於警詢、偵查中之證述、上訴人與證人王瑞
文使用之行動電話通聯紀錄、第一審法院當庭勘驗查獲過程錄影
光碟之筆錄、搜索扣押筆錄、扣押物品等證據，本於事實審法院
之推理作用，認定上訴人意圖營利，以0000000000號行動電話作
為聯絡工具，於民國九十七年四月五日上午九時三十三分，在台
南市○區○○路三九六號前，以新台幣（下同）一千四百元價格
，販賣海洛因四小包予王瑞文，為警查獲等情。並敘明： （1）
扣案之現金七千一百元（含交易所得一千四百元），具有證據能
力，上訴人辯稱該七千一百元係違法搜索取得之證據，無證據能
力云云，尚屬誤會；而王瑞文於九十七年四月五日偵查中，以證
人身分依法具結後之陳述，並無證據證明有顯不可信之情況，得
為證據，其於警詢中之供述與審判中之證詞不符，具有較可信之
特別情況，且為證明上訴人犯罪事實存否所必要，亦有證據能力
。（2） 上訴人為警逮捕之處所，係在屋前騎樓下，而警方搜索
台南市○○路三九六號上訴人住處，非屬刑事訴訟法第一百三十
條所定逮捕上訴人時立即可觸及之處所，搜索扣押筆錄中同意搜
索之記載及自願受搜索同意書，均係搜索完畢後始由上訴人補行
簽署，該違法搜索取得之海洛因十三小包（含吸管）及NOKIA 行
動電話（含0000000000號SIM卡1張）、MOTOROLA行動電話各一支
等物，均無證據能力。（3） 依證人林政輝、王瑞文於第一審審
理中之證述、第一審法院勘驗查獲過程錄影光碟，對照行動電話
通聯紀錄，認王瑞文為警查獲前，與上訴人間僅有短暫通話，並
無上訴人所稱一再要求渠賣毒品之事實。上訴人陳稱警方勾結王
瑞文以陷害教唆方式，誘使上訴人與王瑞文交易毒品，亦屬無據
。（4） 上訴人以每小包三百五十元之價格，有償出售海洛因予
王瑞文，顯有營利之意圖，所辯無營利意圖，交付王瑞文之毒品
並未賺錢，僅應成立幫助施用毒品或轉讓毒品罪，仍無可取。（
5） 王瑞文於警詢及偵查中，未曾提及「上訴人以購入之原價撥
給海洛因」，事後於第一審審理中翻異前詞，附和上訴人之辯解
，真實性可疑等語，乃就案內所有證據，本於調查所得心證，分
別定其取捨，而憑以認定犯罪事實，所為論述及說明，核與經驗
法則、論理法則無違。上訴意旨就原判決已說明或原審採證認事
職權之適法行使，任意指摘原判決係將證據能力與證明力相混淆
，有違證據法則云云，殊非適法之第三審上訴理由。其餘上訴意
旨或就同一證據資料為相異之評價，或就不影響於判決本旨事項
，與有無被訴犯行之判斷無涉等枝節，再為事實上之爭辯，亦非
合法上訴第三審之理由。其上訴違背法律上之程式，應予駁回。
據上論結，應依刑事訴訟法第三百九十五條前段，判決如主文。
中    華    民    國  九十九  年    三    月   十一   日
                      最高法院刑事第八庭
                          審判長法官  洪  文  章
                                法官  王  居  財
                                法官  郭  毓  洲
                                法官  黃  梅  月
                                法官  邱  同  印
本件正本證明與原本無異
                                      書  記  官
中    華    民    國  九十九  年    三    月   十八   日
                                                       s

司法院資訊處製作；財團法人民間司法改革基金會備份。
